# 请教陈版主 ~ 关于集团内部股权无偿划转的账务处理（非直接控制的母子公司之间）

提问人：dz9209 时间：2021-07-20 17:23:43
求教陈版主~{:1_388:}子公司B和C是受集团A直接控制的子公司，D公司为C公司的子公司，B公司有一联营企业（矿业公司）。
现为调整集团架构，拟将B公司的联营企业无偿划转给D公司。
B公司对该联营企业的长投账面价值为1.53亿元，转让时点的评估价值为10.95亿元（主要系矿权及矿产资源的评估价值）。
想请教下针对该转让事项，A B C 公司分别应如何进行账务处理。
看过您之前对股权无偿划转相关问题进行的解答，
提问大多针对母子公司之间，受同一或多个母公司直接控制的子公司之间进行股权无偿划转的账务处理，
我的上述问题转出方和转入方并非符合上述条件，特向您请教~
主要有以下几点疑问：
1.转出方B公司是否应按评估价值与股权账面价值的差额确认收益，并确认所得税，无偿划转没有资金流，对方科目是否计入“资本公积”
2.转入方D公司是否 借：长投-联营 10.95 贷：资本公积 10.95
3.集团A单体、合并层面对于该划转是否需进行账务处理
感谢陈版，期待您的解答~~~

回答人：chenyiwei
1 、转出方B公司：按照被划出的长期股权投资的账面价值，借：资本公积——股本溢价（如不足冲减，则继续冲减留存收益），贷：长期股权投资——矿业公司。
2 、A公司个别报表层面：按照该项长期股权投资在B的原账面价值：借：长期股权投资——C，贷：长期股权投资——B。
3 、C公司个别报表层面：按照该项长期股权投资在B的原账面价值：借：长期股权投资——D，贷：资本公积——股本溢价4 、D公司个别报表层面：按照该项长期股权投资在B的原账面价值：借：长期股权投资——矿业公司，贷：资本公积——股本溢价

提问人：dz9209 时间：2021-07-22 08:05:06
收到陈版，感谢您的回复，具体情形还有一点想再请教
原来是计划按类似您上述回复的情况作账务处理，按账面价值转出、转入。
只是原情形不满足《财税[2014]109号 财政部 国家税务总局关于促进企业重组有关企业所得税处理问题的通知》中“对100%直接控制的居民企业之间，以及受同一或相同多家居民企业100%直接控制的居民企业之间按账面净值划转股权或资产，凡具有合理商业目的、不以减少、免除或者推迟缴纳税款为主要目的，股权或资产划转后连续 12 个月内不改变被划转股权或资产原来实质性经营活动”中对于“12个月”的规定，税务需补缴税款，实际情况为：
B公司在 2017 年 8 月设立D公司（全资）， 2018 年 4 月，B公司将其持有的矿业公司股权（联营企业）转划转给D公司， 2018 年 6 月，C公司对D公司增资，增资后对D公司持股比例99%，构成控制，该转让使得原B公司将矿业公司股权转让给D公司的时间 不满足 12 个月的规定，不适用特殊性税务处理，需缴纳税款。
请教陈版，这种情形，B公司转让D公司（含对矿业公司投资）的股权，是否按视同销售进行处理，即B公司确认收益及税款，D公司按评估值确认对矿业公司的投资成本。A B C D 公司各应如何做账务处理？
期待您的解答，谢谢您~~

回答人：chenyiwei
会计和税务是两套体系，会计上不应这样处理。

提问人：dz9209 时间：2021-07-26 09:28:00
陈版，如果会计上按照您第一次回复的方式处理，B公司不确认转让收益。但其需要交纳所得税，此事项涉及的所得税约 1 亿元，直接导致净利润减少 1 亿元，该影响是否合理，请陈版指点

回答人：chenyiwei
这可以合理解释。会计和税务是两个不同的平行体系。